# 【求助陈版主】企业合并时交易抵销处理

提问人：jemich 时间：2016-06-14 16:02:42
陈版主，如果B公司为A公司联营公司，持股比例为30%，A公司卖给B公司一项固定资产价值 20 亿(成本 16 亿)。三年后，A公司购买B公司剩余70%股权，在编制合并报表的时候，前述固定资产买卖交易应该如何进行抵销？不考虑折旧、税的影响。
是将A公司的未分配利润与B公司的资产增值部分进行抵销吗？

回答人：chenyiwei
当A取得B的控制权，将B纳入A的合并报表范围时，在合并报表层面发生了一项跨越会计界线的交易，对原持有的B的 30 ％股权和购买日取得的B的可辨认净资产（包括该项固定资产）都要按购买日的公允价值重新计量，也就是在合并报表层面，认为截至购买日，该项顺流交易的损益已经实现（体现在购买日对原持有 30 ％股权重新计量的投资收益中），后续取得控制权之后无需再对该项当初作为联营企业期间的顺流交易继续进行抵销处理。